臺灣臺南地方法院刑事判決　　　　　　　 96年度訴字第200號
公　訴　人　臺灣臺南地方法院檢察署檢察官
被　　　告　甲○○
指定辯護人　莊美玉律師
上列被告因違反槍砲彈藥刀械管制條例案件，經檢察官提起公訴
（96年度偵字第1146號），本院判決如下：
    主  文
甲○○未經許可，持有其他可發射子彈具有殺傷力之改造手槍，
累犯，處有期徒刑年陸月，併科罰金新臺幣伍萬元，罰金如易
服勞役，以新臺幣壹仟元折算壹日。
扣案之改造手槍壹枝（槍枝管制編號：0000000000號，含其內彈
匣壹個）沒收。
    事  實
一、甲○○前於民國（下同）86年11月間，因違反藥事法及麻醉
    藥品管理條例等案件，分經本院判處有期徒刑一年二月及八
    月，經定其應執行刑，嗣又經假釋付保護管束及撤銷假釋入
    監執行殘刑，甫於91年12月6日縮刑期滿執行完畢（起訴書
    記載原指揮書執行完畢日期90年4月4日），猶未見警惕行止
    ，其明知非經主管機關許可，不得持有具有殺傷力之槍枝及
    子彈，仍於93年底某日間（起訴書誤載為94年12月間某日）
    ，在臺南縣官田鄉○○村○○街72巷9號住處收受綽號「阿
    輝」之不詳姓名年籍成年男子所交付之具殺傷力之仿BERETT
    -A廠84型半自動手槍一枝（槍枝管制編號0000000000號）及
    具有殺傷力之土造子彈二顆，並將之藏放於上址而無故持有
    之。嗣於95年12月31日夜間，甲○○在臺南縣官田鄉○○村
    ○○路○段388號「花田音樂廣場」因故與買清義發生口角
    ，甲○○返抵前揭住處後餘怒未消，遂攜帶上開槍彈返回「
    花田音樂廣場」尋釁，並於同日夜間9時50分與買清義拉扯
    中掏槍且不慎擊發子彈一顆（射入大門走道處木板牆壁內）
    。迨至96年1月1日下午5時10分許，經警據報詢問甲○○，
    並依甲○○之同意而搜索王某上開住處，扣得上開改造手槍
    一枝及子彈一顆（該顆子彈後經鑑定試射）。
二、案經臺南縣警察局麻豆分局報請臺灣臺南地方法院檢察署檢
    察官偵查起訴。
    理  由
一、上揭事實，迭據被告甲○○於警詢及偵審中坦白承認，核與
    證人買清義、陳清田於警詢時證述情節大致相符。而上開扣
    案之槍彈（不含被告在「花田音樂廣場」擊發之子彈），經
    送內政部警政署刑事警察局鑑定結果，認為改造手槍（槍枝
    管制編號0000000000號，含彈匣一個）係仿BERETTA廠84型
    半自動手槍製造之槍枝，換裝金屬槍管而成之改造手槍，機
    械性能良好，可擊發適用子彈，認具殺傷力；（扣自被告住
    處之）子彈部分，認係土造子彈，具直徑約9.0mm金屬彈頭
    ，經實際試射，可擊發，認具殺傷力，有該局96年1月25日
    刑鑑字第0960008384號槍彈鑑定書在卷足憑。又被告在「花
    田音樂廣場」不慎擊發之子彈一顆，擊發後子彈射入該店大
    門走道處木板牆壁之內，已據證人即「花田音樂廣場」負責
    人李麗鳳及廚師鄞秀華於警詢證述明確，並有照片影本二幀
    附卷可佐（見警卷第42頁），堪認亦屬可擊發、且擊發後之
    動能得以穿透木製牆壁之子彈，顯然得以穿透人體皮膚，亦
    屬具有殺傷力之子彈。綜上足認被告甲○○上述自白與事實
    相符，是本件事證已臻明確，被告前揭犯罪行為堪以認定。
二、核被告之所為，係犯槍砲彈藥刀械管制條例第8條第4項之非
    法持有改造手槍罪，及同條例第12條第4項之非法持有子彈
    罪。被告以單一行為，同時持有改造手槍一枝及子彈二顆，
    觸犯上述二罪名，屬想像競合，應從一重依非法持有改造手
    槍罪處斷。被告前有本判決事實欄所載之前案判刑與執行紀
    錄，有臺灣高等法院被告全國前案紀錄表及法務部刑案資料
    查註紀錄表在卷可查，其於前案執行完畢後，五年以內故意
    再犯本件有期徒刑以上之罪，為累犯，應依刑法第47條第1
    項規定加重其刑。爰審酌被告素行非佳，且其持有具有殺傷
    力之槍彈，並於口角心感受辱後執持前往，對於社會安寧、
    人身安全造成之潛在性危害非輕，惟念其始終供承犯行，顯
    見悔意，且罹有精神病症（有奇美醫院柳營分院診斷證明書
    在卷可查）等一切情狀，量處如主文第一項所示之刑，並就
    罰金刑部分諭知易服勞役之折算標準。扣案之改造手槍一枝
    （槍枝管制編號：0000000000號，含其內彈匣一個），既經
    鑑定均認具有殺傷力，核屬違禁物，併依刑法第38條第1項
    第1款之規定宣告沒收。至於被告原持有之子彈二顆，分別
    於被告與買清義在「花田音樂廣場」內拉扯中以及送請內政
    部警政署刑事警察局鑑定試射時擊發，均已不復為完整之子
    彈，已非屬違禁物，爰不併為沒收之宣告，附此敘明。
據上論斷，應依刑事訴訟法第299條第1項前段，槍砲彈藥刀械管
制條例第8條第4項、第12條第4項，刑法第11條前段、第47條第
1項、第55條、第42條第3項前段、第38條第1項第1款，判決如主
文。
本案經檢察官乙○○到庭執行職務
中　　華　　民　　國　　96　　年　　6　　月　　28　　日
　　　　　　　　　刑事第十庭    審判長法　官　陳欽賢
                                      法  官  吳坤芳
                                      法  官  陳賢德
以上正本證明與原本無異。
如不服本判決，應於判決送達後10日內，向本院提出上訴狀。
      　　　　　　　　　　　　　　　　書記官　許悉愛
中　　華　　民　　國　　96　　年　　6　　月　　28　　日
附錄本案論罪科刑法條全文：
槍砲彈藥刀械管制條例第8條第4項
未經許可，持有、寄藏或意圖販賣而陳列第 1 項所列槍枝者，處
 3年以上10年以下有期徒刑，併科新臺幣700萬元以下罰金。
槍砲彈藥刀械管制條例第12條第4項
未經許可，持有、寄藏或意圖販賣而陳列子彈者，處 5 年以下有
期徒刑，併科新台幣 300 萬元以下罰金。
